臺灣高等法院刑事判決
上　訴　人　臺灣臺北地方法院檢察署檢察官
被　　　告　甲○○
　　　　　　　　　　（另案於臺灣臺北監獄執行中）
上列上訴人因被告違反毒品危害防制條例案件，不服臺灣臺北地
方法院96年訴字第883號，中華民國96年7月13日第一審判決（起
訴案號：臺灣臺北地方法院檢察署96年毒偵字第1587號），提起
上訴，本院判決如下：
    主    文
原判決撤銷。
甲○○施用第一級毒品，累犯，處有期徒刑拾月，減為有期徒刑
伍月，如易科罰金以新臺幣壹仟元折算壹日；又施用第二級毒品
，累犯，處有期徒刑肆月，如易科罰金以新臺幣壹仟元折算壹日
，減為有期徒刑貳月，如易科罰金以新臺幣壹仟元折算壹日。應
執行有期徒刑陸月，如易科罰金以新臺幣壹仟元折算壹日。
    事  實
一、甲○○傷害、違反麻醉藥品管理條例、煙毒、竊盜之前科，
    其前因施用第一級毒品案件，經臺灣臺北地方法院89年毒聲
    字第939號裁定送勒戒處所施以觀察、勒戒後，認有繼續施
    用毒品傾向，再以89年毒聲字第1135號裁定令入戒治處所施
    以強制戒治後，經臺灣臺北地方法院89年毒聲字第2337號裁
    定停止戒治，所餘期間付保護管束，復於保護管束期間，再
    因施用毒品犯行，經臺灣臺北地方法院90年毒聲字第17 4號
    裁定撤銷停止戒治，至民國（下同）90年12月18日強制戒治
    執行完畢，由臺灣臺北地方法院檢察署檢察官以91年戒毒偵
    字第11號為不起訴處分確定。又因違反毒品危害防制條例案
    件，經臺灣臺北地方法院分別以93年訴字第1059號判決有期
    徒刑8月、94年訴字第230號判決有期徒刑9月確定，二案接
    續執行，於95年1月27日縮短刑期假釋，至95年4月24日假釋
    期滿，未經撤銷假釋，其未執行之部分以已執行論。
二、詎甲○○猶不知悔改，於強制戒治執行完畢後5年內，先有
    前開施用毒品之行為，再於前開施用毒品之行為後，分別基
    於施用第一級毒品海洛因及第二級毒品安非他命之犯意，於
    96 年3月18日，在其位於臺北市○○區○○街18號3樓之住
    處，以將第一級毒品海洛因置入針筒注射（未扣案）之方式
    ，施用第一級毒品海洛因；並以將第二級毒品安非他命置於
    玻璃球（未扣案）加熱吸食之方式，施用第二級毒品安非他
    命。
三、案經內政部警政署刑事警察署移送臺灣臺北地方法院檢察署
    檢察官偵查起訴。
    理  由
一、被告甲○○對於上揭犯罪事實坦承不諱（見原審卷第28頁反
    面及本院審判筆錄），被告經警查獲後，所採集之尿液，經
    送臺灣尖端先進生技醫藥股份有限公司鑑定結果，呈現安非
    他命及鴉片類之陽性反應，此有該公司所出具濫用藥物檢驗
    報告一份在卷可稽（見毒偵卷第22頁），被告自白與事實相
    符，本件事證明確，被告犯行堪以 認定。
二、核被告所為，係犯毒品危害防制條例第10條第1項之施用第
    一級毒品罪及同條第2項之施用第二級毒品罪，其施用海洛
    因及安非他命前後分別持有海洛因及安非他命之低度行為，
    應分別為施用海洛因及安非他命之高度行為所吸收，均不另
    論罪。又被告有事實欄所載之犯罪科刑執行情形，有本院被
    告前案紀錄表在卷可按，其於受徒刑之執行完畢後5年內，
    故意再犯本件有期徒刑以上之二罪，均為累犯，均應依刑法
    第47條第1項之規定加重其刑。
三、原審予以論罪科刑，固非無見，惟被告行為後中華民國96年
    罪犯減刑條例業已公布施行，被告所犯二罪合於減刑之要件
    ，原審未及適用該條例對被告減輕其刑，原判決即屬無可維
    持，檢察官提起上訴，請求將原判決撤銷改判，為有理由，
    應由本院將原判決撤銷改判。審酌被告之素行及前即曾因施
    用毒品，經觀察勒戒，猶不知戒除惡習，一再施用，其所為
    戕害自己身心，惟犯罪後坦承犯行，態度良好，及被告犯罪
    動機、手段、目的等一切情狀，就施用第一級毒品部分，判
    決有期徒刑10月，就施用第二級毒品部分，判決有期徒刑4
    月。
四、被告係於96年4月24日以前犯本件施用第一級毒品罪及施用
    第二級毒品罪，合於中華民國96年罪犯減刑條例減刑之規定
    ，依該條例第2條第1項第3款之規定各減其宣告刑2分之1，
    分別為有期徒刑5月及有期徒刑2月，並均諭知如易科罰金時
    以新臺幣1,000元折算1日之標準，再合併定執行刑為有期徒
    刑6月，並諭知易科罰金之標準如主文之所示。
據上論結，應依刑事訴訟法第369條第1項前段、第364條、第299
條第1項前段、毒品危害防制條例第10條第1項、第2項、刑法第
11條前段、第47條第1項、第51條第5款、中華民國96年罪犯減刑
條例第2條第1項第3款、第7條、第9條，判決如主文。
本案經檢察官張秋雲到庭執行職務。
中　　華　　民　　國　　96　　年　　9　　月　　11 　　日
                  刑事第十一庭審判長法  官  張連財
                          　  　　　法　官  楊照男
　　                                法  官  林明俊
以上正本證明與原本無異。
施用第一級毒品部分如不服本判決，應於收受送達後10日內向本
院提出上訴書狀，其未敘述上訴之理由者並得於提起上訴後10日
內向本院補提理由書（均須按他造當事人之人數附繕本）。
施用第二級毒品部分不得上訴。
  　                                書記官  蕭詩穎
中　　華　　民　　國　　96　　年　　9 　　月　　13　　日
附錄本案論罪科刑法條：
毒品危害防制條例第10條
施用第一級毒品者，處 6 月以上 5 年以下有期徒刑。
施用第二級毒品者，處 3 年以下有期徒刑。
